【裁判字號】    91,交易,690
【裁判日期】    920521
【裁判案由】    過失傷害
【裁判全文】
臺灣臺中地方法院刑事判決                        九十一年度交易字第六九號
    公  訴  人  臺灣臺中地方法院檢察署檢察官
    被      告  甲○○
    選任辯護人  廖志堯律師
右列被告因過失傷害案件，經檢察官提起公訴（九十一年度偵字第四五九三號），本
院判決如左：
    主  文
甲○○因過失傷害人，處有期徒刑貳月，如易科罰金，以佰元折算壹日。
    事  實
一、甲○○於民國九十年三月八日上午七時四十分許，駕駛車牌號碼ＰＩ∣八七一五
    自用小客貨車，沿台中縣烏日鄉○○路由台中往烏日方向行駛，途經學田路與便
    行巷口處，本應注意車輛行駛在快慢車道間變換車道時，應注意安全距離，而依
    當時情形，又無不能注意之情事，竟疏於注意，驟然自快車道偏往慢車道行駛，
    以致妨礙慢車道上機車之正常通行，適有乙○○駕駛車牌號碼ＨＧ三∣二五七號
    機車沿同路段、方向行駛於慢車道上，因行經交岔路口，未充分注意車前狀況，
    致煞車不及，撞及甲○○所駕駛之自用小客貨車後方左側倒地，致乙○○受有右
    大腿骨骨折及右小腿外側肌肉燒燙傷壞死等傷害。甲○○於肇事後，犯罪機關未
    發覺前，向警方報案自首而接受裁判。
二、案經乙○○訴請臺灣臺中地方法院檢察署檢察官偵查起訴。
    理  由
一、訊據被告甲○○固供承於右揭時地駕車發生車禍致乙○○受傷之事實，惟矢口否
    認其有何過失，辯稱：我前方一輛車子緊急煞車，是告訴人來撞我的，我的車子
    還在快車道上，告訴人從後面撞過來云云，惟查右開事實業據告訴人指訴在卷，
    且有道路交通事故調查報告表及診斷證明書各一紙、車損及路況照片七張在卷可
    稽。而依道路交通事故調查報告表所繪被告車停位置確有呈斜向停車之情形，且
    車頭超越實白線，足證被告確有變換車道之情。而若被告未緊急轉向而係告訴人
    因被告緊急煞車而未保持安全距離追撞肇事，則被告汽車受損點當在後側，而告
    訴人車損部位當在車頭。而告訴人雖稱有充分注意前方，是被告突然變換車道並
    緊急煞車才發生事故云云，惟依被告車停位置距撞擊點並不遠，且其斜停之情形
    並不嚴重，告訴人若行駛在慢車道上當仍有足夠的空間可以前行，其竟驟採左閃
    的動作，且因無法閃過而以其機車右前方撞及被告汽車左後方，足認其有未充分
    注意前方之情形，致未能採取適當之安全措施。而被告雖辯稱：因前方有車緊急
    煞車，導致其車需煞車並導致右斜云云，惟就此並未舉證，且被告行經交岔路口
    ，本應特別注意車前狀況，故不能以此認被告有何不能注意之情形，故被告所辯
    自無可採。按汽車在雙向二車道行駛時，在快慢車道間變換車道時，應讓直行車
    先行，並注意安全距離，道路交通安全規則第九十七條第五款定有明文。被告甲
    ○○駕車途經本件車禍發生地點，本應注意遵守道路交通安全規則之規定，詎其
    依當時情節能注意而疏未注意及此，以致肇事，被告甲○○顯有過失。況本件經
    送請台灣省汽車肇事覆議鑑定委員會覆議結果，亦持相同看法，有覆議函可稽，
    益證被告之行為有過失（本件車禍原送台灣省台中縣區車輛行車事故鑑定委員會
    鑑定結果，認告訴人並無肇事因素，被告甲○○為肇事原因，惟此為本院所不採
    ，附此敘明），被害人因本件車禍受傷，與被告之過失行為間並有相當因果關係
    。罪證明確，被告過失犯行洵堪認定。
二、核被告所為，係犯刑法第二百八十四條第一項前段之過失傷害罪。而被告於肇事
    後，即報警並在現場等候處理，此有道路交通事故調查報告表記載被告為報案人
    足稽，係對於未發覺之罪自首而接受裁判，應依刑法第六十二條前段規定減輕其
    刑。爰審酌被告過失程度，而被害人亦與有過失及被告肇事後迄今仍未與被害人
    達成民事和解，取得諒解之犯後態度等一切情狀，量處如主文所示之刑，並諭知
    易科罰金之折算標準，以示懲儆。
據上論斷，應依刑事訴訟法第二百九十九條第一項前段，刑法第二百八十四條第二項
前段、第六十二條前段、第四十一條第一項前段，罰金罰鍰提高標準條例第一條前段
、第二條前段，判決如主文。
中      華      民      國    九十二    年      五      月    二十一    日
                               台灣台中地方法院交通法庭
                                   法  官   王  靜  秋
右正本證明與原本無異。
如不服本判決，應於送達後十日內向本院提出上訴狀（須附繕本），上訴於台灣高等
法院台中分院。
                                        書記官
中      華      民      國      九十二      年      五    月    二十一  日
附錄論罪科刑法條
刑法第二百八十四條第一項
    因過失傷害人者，處六月以下有期徒刑，拘役或五百元以下罰金，致重傷者，處
  一年以下有期徒刑、拘役或五百元以下罰金。


司法院資訊處製作；財團法人民間司法改革基金會備份。
